臺灣高等法院民事裁定　　　　　　　　　95年度抗字第1755號
再抗　告人　鼎大科技股份有限公司
法定代理人　許行道
代　理　人　陳彥希律師
　　　　　　林哲誠律師
上列再抗告人與相對人甲○○○○○○○○ ○○○○○○○○○ ○○○○間給付權利
金事件，對於中華民國95年12月28日本院95年度抗字第1755號所
為裁定，提起再抗告，本院裁定如下：
    主      文
再抗告駁回。
再抗告訴訟費用由再抗告人負擔。
    理      由
一、再抗告意旨略以：兩造簽訂生效日為民國（下同）92年5月1
    日，契約內容為關於DVD-Video/Audio/ROM Player之專利授
    權契約（下稱系爭契約），契約內容已明文約定以法國巴黎
    法院為專屬管轄法院 ，系爭契約第9.6條後段之約定並未賦
    予我國法院有管轄權，否則兩造既約定以法國巴黎法院為專
    屬管轄，復又約定得於有管轄權之任何國家提起訴訟，前後
    顯然矛盾，原裁定逸脫契約文意範圍，遽認系爭契約條款得
    以排除專屬管轄，顯然適用民事訴訟法第25條（應係同法第
    24條之誤）第1項規定錯誤 ，上述爭議具有原則上重要性，
    請求准予再抗告云云。
二、按對於抗告法院之裁定再為抗告，僅得以其適用法規顯有錯
    誤為理由，並經原法院之許可者為限；前項許可，以原裁定
    所涉及之法律見解具有原則上之重要性者為限；第436條之3
    第3項、第4項之規定，於再抗告準用之，民事訴訟法第486
    條第4項、第5項、第6項及第436條之3第3項後段分別定有明
    文。又，所謂適用法規顯有錯誤，係指確定裁判違背法規或
    現存判例解釋者，或抗告法院所為之裁定，就其取捨證據自
    行確定之事實，適用法規所持法律上判斷顯有錯誤而言（最
    高法院71年台再字第21 0號判例意旨參照）。且所謂原則上
    之重要性，係指該再抗告事件所涉及之法律問題，意義重大
    而有加以闡釋之必要者而言。
三、本件相對人不服台灣士林地方法院94年度訴字第531號裁定
    ，提起抗告，經本院以抗告有理由予以廢棄發回上開裁定，
    茲再抗告人對原裁定不服，並以前開理由提起再抗告。惟按
    當事人得以合意定第一審管轄法院。但以關於由一定法律關
    係而生之訴訟為限；前項合意，應以文書證之，民事訴訟法
    第24條定有明文。又按民事訴訟所解決者為私法上權利義務
    事項，私法上之權利義務，當事人原則上得自由處分，是否
    行使其權利，如何行使，原則上應本於當事人之自由意思。
    當事人以關於由一定法律關係而生之訴訟，合意由外國法院
    管轄，以非專屬於我國法院管轄，且該外國法院亦承認當事
    人得以合意定管轄法院，及該外國法院之判決我國亦承認其
    效力者為限，應認其管轄之合意為有效（最高法院89年台上
    字第2555號判決意旨參照）。再按解釋意思表示，應探求當
    事人之真意，不得拘泥於所用之辭句，民法第98條亦定有明
    文。是倘當事人間就是否有合意管轄或合意管轄之內容有爭
    執，法院應依當事人提出之證據以為認定，探求當事人之真
    意，不得拘泥於所用之辭句。系爭契約第9.6條前段固約定
    ：「This Agreement shall be subject to, governed by
    and construed in accordance with French law, without
    giving effect to its conflicts of law provisions.Any
    dispute regarding this Agreement, and in particular
    regarding the existence, validity, interpretation,
    carrying out or failure to carry out, of this
    Agreement, and regardless of whether the question
    arose before or after the termination of this
    Agreement, shall be settled by amicable negotiations
    between the parties, if possible; otherwise the
    courts of Paris, France shall exclusively have
    juisdiction.Licensee hereby submits to and accepts
    with regard to any such action or proceeding the
    jurisdiction of such courts.」，固得認為兩造間有合意
    以法國巴黎法院為系爭契約所生爭議之管轄法院，惟該條後
    段並規定：「If Thomson requests, Licensee will
    appoint an authorized agent in Paris, France,to
    accept service of process in any such action or
    proceeding and such service of process shall be made
    by mailing of a copy by postage prepaid registetred
    airmail to Licensee at Licensee`s address set forth
    in Article 9.1 hereof and by postage prepaid
    registered mail to Licensee`s agent for service of
    process. The foregoing provisions shall not be
    deemed to limit the right of Thomson to effect
    service of process in any other manner permitted by
    law or to bring any level of proceeding or to obtain
    execution of judgment in any court of competent
    jurisdiction any country.」（中譯為：如Thomson要求，
    被授權人將指派駐法國巴黎之代理人收受此行動或訴訟之送
    達程序，且該送達程序將依本合約第9. 1條所訂被授權人之
    地址，以已付郵資之掛號空郵寄給被授權人，另以已付郵資
    之掛號空郵寄給被授權人之代理人。上述條款不得視為限制
    Thomson在法律允許下進行送達程序 、或在任何國家具法定
    管轄法院進行任何層級之訴訟程序、或為判決之執行。），
    則兩造間是否約定相對人得以排除上開合意管轄之限制，而
    有權選擇其他法院進行與系爭契約有關之訴訟，已有爭執，
    依據上開說明，尚應探求當事人之真意以為認定，原法院拘
    泥於當事人所使用之辭句「exclusively」 ，認為本件專屬
    於法國巴黎法院管轄，即屬率斷。再抗告人雖主張兩造既約
    定以法國巴黎法院為專屬管轄，復又約定得於有管轄權之任
    何國家提起訴訟，前後顯然矛盾云云，惟查系爭契約第9.6
    條前段雖約定以法國巴黎法院為系爭契約所生爭議之管轄法
    院，然同條後段僅賦予相對人得以排除合意管轄之限制，而
    非兩造均得以排除，並無矛盾扞格之處，再抗告人上開主張
    ，顯有誤會。
四、綜上所述，台灣士林地方法院以94年度訴字第531號裁定駁
    回相對人之訴，於法尚有未合，本院將之廢棄發回，並無適
    用法規顯有錯誤之情形。揆諸前開說明，本件再抗告於法不
    合，應予駁回。
五、據上論結，本件再抗告為不合法，爰裁定如主文。
中　　華　　民　　國　　96　　年　　2 　　月　　27　　日
                    民事第十五庭
                        審判長法  官  湯美玉
                              法　官　許文章
                              法　官　黃國永
正本係照原本作成。
如不服本裁定，應於收受送達後10日內向本院提出抗告狀，並應
繳納抗告費新台幣１千元。
中　　華　　民　　國　　96　　年　　2 　　月　　27　　日
　　　　　　　　　　　      　書記官  葉國乾
